ACORDAO-COMPLETO-2357844

ACÓRDÃO DE RELAÇÃO

ACÓRDÃO DE RELAÇÃO 1415/2019 ATA 22/2019 - PLENÁRIO

Acórdão 1415/2019-TCU-Plenário
	Considerando que se trata de novo pedido de prorrogação de prazo apresentado à Peça 108 pelas Sras. Giovanna Abbade Galesso Coev (OAB/DF nº 47.123) e Cristiana Muraro Fracari (OAB/DF nº 48.254) com vistas a conceder a prorrogação, por 15 (quinze) dias, do prazo para o atendimento ao Ofícios de Citação (Peças 63 a 71) em favor de Joaquim Antônio de Carvalho Brito, Marcos Aurélio Madureira da Silva, José da Costa Carvalho Neto, Tarcísio Estefano Rosa, Luiz Armando Crestana, Ronaldo Ferreira Braga, Luis Hiroshi Sakamoto, Marcos Vinícius de Almeida Nogueira e Radyr Gomes de Oliveira;
	Considerando, em suma, que o item 9.5 do Acórdão 1.879/2017 foi proferido pelo Plenário no sentido de determinar a citação dos aludidos responsáveis;
	Considerando que, em 30/4/2019, os responsáveis já teriam solicitado a dilação de prazo por 30 (trinta) dias para o cumprimento da referida determinação (Peça 99) , tendo esse prazo sido estendido pela unidade técnica (Peça 101) ;
Considerando que, em 28/5/2019, foi protocolado o novo pedido de prorrogação de prazo por mais 15 dias para o cumprimento da aludida deliberação (Peça 108) sob o argumento de os responsáveis serem patrocinados pelo mesmo escritório com a futura apresentação de defesa em conjunto;
Considerando que a unidade técnica propôs o excepcional deferimento do pedido formulado pelos representantes dos responsáveis para lhes fixar a data de 14/6/2019 como o prazo fatal para o envio das alegações de defesa suscitadas pelo item 9.5 do Acórdão 1879/2017-TCU-Plenário, podendo o TCU fixar, no entanto, a data de 21/6/2019 para essa finalidade diante do presente transcurso de tempo sobre a aludida proposta temporal;
Os Ministros do Tribunal de Contas da União, reunidos em Sessão de Plenário, ACORDAM, por unanimidade, com fundamento no art. 143, inciso V, alínea "e", do Regimento Interno do TCU, aprovado pela Resolução n.º 246, de 2011, em, excepcionalmente, deferir o pedido de prorrogação de prazo apresentado à Peça 108 pelas Sras. Giovanna Abbade Galesso Coev (OAB/DF nº 47.123) e Cristiana Muraro Fracari (OAB/DF nº 48.254) com vistas a conceder a prorrogação do prazo para o atendimento ao Ofícios de Citação (Peças 63 a 71) em favor de Joaquim Antônio de Carvalho Brito, Marcos Aurélio Madureira da Silva, José da Costa Carvalho Neto, Tarcísio Estefano Rosa, Luiz Armando Crestana, Ronaldo Ferreira Braga, Luis Hiroshi Sakamoto, Marcos Vinícius de Almeida Nogueira e Radyr Gomes de Oliveira e, assim, fixar a data de 21/6/2019 como o prazo fatal para o envio das alegações de defesa suscitadas pelo item 9.5 do Acórdão 1879/2017-TCU-Plenário:
1. Processo TC-Processo 029.821/2017-7 (TOMADA DE CONTAS ESPECIAL) 
	1.1. Apensos: TC Processo 011.182/2015-6 (AUDITORIA) e TC Processo 026.907/2018-6 (SOLICITAÇÃO) .
	1.2. Responsáveis: Joaquim Antônio de Carvalho Brito (CPF XXX.238.264-XX) ; José da Costa Carvalho Neto (CPF XXX.602.786-XX) ; Luis Hiroshi Sakamoto (CPF XXX.737.591-XX) ; Luiz Armando Crestana (CPF XXX.843.090-XX) ; Marcos Aurélio Madureira da Silva (CPF XXX.695.816-XX) ; Marcos Vinícius de Almeida Nogueira (CPF XXX.578.981-XX) ; Pedro Mateus de Oliveira (CPF XXX.789.286-XX) ; Radyr Gomes de Oliveira (CPF XXX.281.152-XX) ; Ronaldo Ferreira Braga (CPF XXX.198.183-XX) ; Tarcísio Estefano Rosa (CPF XXX.887.729-XX) 
	1.3. Entidade: Amazonas Distribuidora de Energia S.A.; Amazonas Geração e Transmissão de Energia S.A.
	1.4. Relator: Ministro-Substituto André Luís de Carvalho.
	1.5. Representante do Ministério Público: não atuou.
	1.6. Unidade Técnica: Secretaria de Fiscalização de Infraestrutura de Energia Elétrica (SeinfraElétrica) .
	1.7. Representação legal: Giovanna Abbade Galesso Coev (OAB/DF nº 47.123) e outros, representando Joaquim Antônio de Carvalho Brito, Ronaldo Ferreira Braga, José da Costa Carvalho Neto, Luis Hiroshi Sakamoto, Luiz Armando Crestana, Marcos Aurélio Madureira da Silva, Marcos Vinícius de Almeida Nogueira, Radyr Gomes de Oliveira, Tarcísio Estefano Rosa e Pedro Mateus de Oliveira; Altevir Mascarenhas de Almeida e outros, representando Amazonas Distribuidora de Energia S.A.
	1.8. Determinações/Recomendações/Orientações: não há.

Joaquim Antônio de Carvalho Brito (CPF XXX.238.264-XX); José da Costa Carvalho Neto (CPF XXX.602.786-XX); Luis Hiroshi Sakamoto (CPF XXX.737.591-XX); Luiz Armando Crestana (CPF XXX.843.090-XX); Marcos Aurélio Madureira da Silva 
(CPF XXX.695.816-XX); Marcos Vinícius de Almeida Nogueira (CPF XXX.578.981-XX); Pedro Mateus de Oliveira (CPF XXX.789.286-XX); Radyr Gomes de Oliveira (CPF XXX.281.152-XX); Ronaldo Ferreira Braga (CPF XXX.198.183-XX); Tarcísio Estefano Rosa (CPF XXX.887.729-XX)

ACORDAO-COMPLETO-2416855

Acórdão 10884/2020 - Segunda Câmara

Segunda Câmara

ANDRÉ DE CARVALHO

Não atuou.

TOMADA DE CONTAS ESPECIAL (TCE)

Secretaria de Fiscalização de Infraestrutura de Energia Elétrica (SeinfraElétrica).